【裁判字號】    98,審訴,76
【裁判日期】    980410
【裁判案由】    毒品危害防制條例
【裁判全文】
臺灣高雄地方法院刑事判決              98年度審訴字第76號
公  訴  人  臺灣高雄地方法院檢察署檢察官
被      告  乙○○
上列被告因毒品危害防制條例案件，經檢察官提起公訴（97年度
毒偵字第9342號），本院改依簡式審判程序審理，判決如下：
    主  文
乙○○施用第一級毒品，累犯，處有期徒刑捌月。扣案之第一級
毒品海洛因壹包（驗後淨重零點零貳伍公克），沒收銷燬之。
    事實及理由
一、按本件被告乙○○所犯係死刑、無期徒刑、最輕本刑為3 年
    以上有期徒刑以外之罪，其於準備程序就被訴事實為有罪之
    陳述，經受命法官告知簡式審判程序之旨，並聽取其與公訴
    人之意見後，本院認無不得或不宜改依簡式審判程序進行之
    處，爰依刑事訴訟法第273 條之1 第1 項、第284 條之1 ，
    裁定本件由受命法官獨任進行簡式審判程序，合先敘明。
二、本件犯罪事實及證據，除犯罪事實「於95年7 月10日觀察勒
    戒期滿認無繼續施用傾向而為本署檢察官以95年度毒偵字第
    4784號、95年度毒偵緝字第291 號案件為不起訴之處分確定
    」更正為「於95年7 月4 日因無繼續施用毒品傾向釋放」；
    「在高雄縣市某處」更正為「在其位於高雄市鼓山區○○○
    路61巷42弄1 之4 號住處」；「扣得第一級毒品海洛因1 小
    包（毛重0.1 公克）」更正為「扣得第一級毒品海洛因1 包
    （驗後淨重0.025 公克）」；證據部分補充「被告於本院審
    理中之自白」外，餘均引用檢察官起訴書所載，如附件。
三、按海洛因係毒品危害防制條例第2 條第2 項第1 款所稱之第
    一級毒品，故核被告所為，係犯該條例第10條第1 項之施用
    第一級毒品罪。被告持有第一級毒品海洛因後，進而施用，
    其持有之低度行為應為施用之高度行為所吸收，不另論罪。
    被告有起訴書所載之前科紀錄乙情，有臺灣高等法院被告前
    案紀錄表在卷可稽，其受有期徒刑執行完畢，5 年內故意再
    犯本件最重本刑為有期徒刑以上之罪，為累犯，應依刑法第
    47條第1 項規定加重其刑。爰審酌被告經觀察、勒戒後，尚
    未能戒絕毒癮，足證前開保安處分措施實難矯治其惡性，惟
    念其犯後坦承罪行，態度良好，而所犯係為自戕行為，尚未
    對他人造成實害，復參以其先前因施用毒品案件遭論罪科刑
    之次數等一切情狀，量處如主文所示之刑，以資懲儆。扣案
    之毒品確為第一級毒品海洛因之事實，有高雄市立凱旋醫院
    濫用藥物成品檢驗鑑定書附卷足按，應依毒品危害防制條例
    第18條第1 項前段之規定，諭知沒收銷燬之；至於鑑識耗損
    之第一級毒品海洛因，既已滅失，爰不再行諭知沒收銷燬，
    併此敘明。
據上論斷，應依刑事訴訟法第273 條之1 第1 項、第284 條之1
、第299 條第1 項前段、第310 條之2 、第454 條第2 項，毒品
危害防制條例第10條第1 項、第18條第1 項前段，刑法第11條、
第47條第1 項，判決如主文。
本案經檢察官陳麗琇到庭執行職務。
中    華    民    國    98    年    4     月    10    日
                  刑事第十庭    法  官  陳君杰
以上正本證明與原本無異。
如不服本判決應於收受判決後10日內向本院提出上訴書狀，並應
敘述具體理由。其未敘述上訴理由者，應於上訴期間屆滿後20日
內向本院補提理由書(均須按他造當事人之人數附繕本)「切勿逕
送上級法院」。
中    華    民    國    98    年    4     月    10    日
                                書記官  李承悌
附錄本判決論罪科刑法條全文：
毒品危害防制條例第10條第1項
施用第一級毒品者，處6月以上5年以下有期徒刑。
附件：
臺灣高雄地方法院檢察署檢察官起訴書
                                     97年度毒偵字第9342號
     被  告  乙○○  男  41歲（民國○○年○月○日生）
                     住高雄市鼓山區○○○路61巷42弄1之4號
                     國民身分證統一編號：Ｚ000000000號
 上列被告因違反毒品危害防制條例案件，業經偵查終結，認應提
 起公訴，茲敘述犯罪事實、證據並所犯法條如下：
           犯罪事實
 一乙○○前於民國95年間，因施用毒品案件，經臺灣高雄地方法
   院裁定令入觀察勒戒處所施以觀察勒戒，於95年7月10日觀察
   勒戒期滿認無繼續施用傾向而為本署檢察官以95年度毒偵字第
   4784號、95年度毒偵緝字第291號案件為不起訴之處分確定。
   另因偽造文書等案件，經同法院以96年度訴字第373號、第
   1776號判決處刑確定。嗣前開案件再經同法院97年1月14日以
   96年度聲減字第9117號減刑並定應執行有期徒刑9月15日確定
   。而於同97年8月23日縮刑期滿執行完畢。詎乙○○仍不知戒
   慎，明知海洛因業經公告列為毒品危害防制條例第2條第2項第
   1款之第一級毒品，不得非法持有、施用，竟仍基於施用第一
   級毒品海洛因之犯意，於97年11月17日上午6時回溯24小時內
   某時(不含警力拘束期間)，在高雄縣市某處，以針筒注射之方
   式，施用第一級毒品海洛因1次。嗣於同年月17日上午2時許，
   經警在高雄市鼓山區○○○路61巷42弄1之4號前為警盤詰，扣
   得第一級毒品海洛因1小包(毛重0.1公克)，得其同意採尿送驗
   而查獲。
 二案經高雄市政府警察局移送偵辦。
           證據並所犯法條
 一證據：
   (一)被告乙○○於上開時地施用第一級毒品海洛因之事實：
     (1)被告警詢及偵查中之供述。
     (2)高雄市政府警察局保安警察大隊迅雷中隊偵辦毒品案件嫌
       疑人尿液採證代碼對照表(代號：L專一97683)及高雄市立
       凱旋醫院97年11月21日濫用藥物尿液檢驗報告(檢體編號
       ：L專97683；轉碼編號A00000000)各1紙。
     (3)扣案海洛因1小包。
   (二)被告觀察勒戒執行完畢釋放後，5年內再犯施用毒品案件，
     及其累犯之事實：
     (1)被告矯正簡表、刑案資料查註紀錄表各1紙。
 二核被告乙○○所為，係犯毒品危害防制條例第10條第1項之施
   用第一級毒品罪嫌。其施用毒品前後之持有行為，為施用之高
   度行為所吸收，應不另論。又被告曾因如犯罪事實欄所示之刑
   事前案受徒刑之執行完畢，5年以內故意再犯本案有期徒刑以
   上之罪，為累犯，請依刑法第47條第1項之規定，加重其刑。
   扣案之毒品，請依毒品危害防制條例第18條第1項前段規定宣
   告沒收並諭知銷燬。
 三依毒品危害防制條例第23條第2項、刑事訴訟法第251條第1項
   提起公訴。
       此  致
 臺灣高雄地方法院
 中    華    民    國    97    年    12    月    2    日
                         檢察官  甲○○
 上正本證明與原本無異
 中    華    民    國    97    年    12    月    12    日
                         書記官  李清珍
 參考法條
 毒品危害防制條例第10條
 施用第一級毒品者，處 6 月以上 5 年以下有期徒刑。
 施用第二級毒品者，處 3 年以下有期徒刑。


司法院資訊處製作；財團法人民間司法改革基金會備份。
